【裁判字號】    98,簡上,181
【裁判日期】    981103
【裁判案由】    竊盜
【裁判全文】
臺灣彰化地方法院刑事判決             98年度簡上字第181號
上  訴  人
即  被  告  甲○○
上列上訴人因竊盜案件，不服本院九十八年度簡字第六一四號中
華民國九十八年六月六日第一審簡易判決（原檢察官聲請簡易判
決處刑案號：九十八年度偵字第四八三號），提起上訴，本院管
轄之第二審合議庭判決如下：
    主      文
上訴駁回。
    事實及理由
一、按被告經合法傳喚，無正當之理由不到庭者，得不待其陳述
    ，逕行判決，刑事訴訟法第三百七十一條定有明文。上訴人
    即被告甲○○（以下簡稱被告）經本院合法傳喚，無正當之
    理由不到庭，有本院送達證書在卷可稽，本院不待其陳述，
    逕行判決，核先敘明。
二、本案經本院審理結果，認第一審判決認事用法及量刑均無不
    當，應予維持，並引用第一審判決書記載之事實、證據及理
    由（如附件，惟刑事簡易判決犯罪事實及理由欄一、被告前
    科部分應更正為「被告曾於民國九十四年間，因常業竊盜案
    件，經本院以九十四年度訴字第六一五號判處有期徒刑一年
    六月確定，又於同年因違反毒品危害防制條例案件，經本院
    以九十四年度訴字第一０九六號判處有期徒刑一年、六月，
    並定其應執行刑為有期徒刑一年五月確定。上開案件經本院
    以九十四年度聲字第一七九０號裁定定其應執行刑為有期徒
    刑二年十月確定，嗣因中華民國九十六年罪犯減刑條例施行
    ，上開案件均經本院以九十六年度聲減字第二一八六號裁定
    減刑，依續各減為有期徒刑九月、六月、三月，並合併定其
    應執行刑為有期徒刑一年五月確定，甫於九十七年九月十三
    日縮刑期滿，於翌日執行完畢出監」）。
三、本件上訴人即被告甲○○（以下簡稱被告）上訴意旨略以：
    被告本有正常工作，卻一時糊差一點又走上回頭路，忽然
    間醒覺，決定勇於面對錯誤，向有偵查犯罪職權之公務員坦
    承所犯之錯誤，被告前因身體的關係，日前被公司裁員，亦
    需終日服藥控制，請鈞院能念在被告有悔過向上的決心，網
    開一面，法外施恩，從輕量刑等語。
四、被告於本院審理時經合法傳喚未到庭，惟其於警詢及檢察官
    訊問時對上開竊盜犯行均坦承不諱，核與證人即被害人乙○
    ○○於警詢中證述情節相符，並有照片五幀及贓物認領保管
    單一份在卷可稽，此外並有被告所有行竊用之黏貼雙面膠及
    鐵片之釣魚線一組扣案可資佐證，是以本件事證已臻明確，
    被告竊盜犯行洵堪認定，應予依法論科。
五、核被告所犯，係犯刑法第三百二十條第一項竊盜罪。又被告
    曾於九十四年間，因常業竊盜案件，經本院以九十四年度訴
    字第六一五號判處有期徒刑一年六月確定，又於同年因違反
    毒品危害防制條例案件，經本院以九十四年度訴字第一０九
    六號判處有期徒刑一年、六月，並定其應執行刑為有期徒刑
    一年五月確定。上開案件經本院以九十四年度聲字第一七九
    ０號裁定定其應執行刑為有期徒刑二年十月確定，嗣因中華
    民國九十六年罪犯減刑條例施行，上開案件均經本院以九十
    六年度聲減字第二一八六號裁定減刑，依續各減為有期徒刑
    九月、六月、三月，並合併定其應執行刑為有期徒刑一年五
    月確定，甫於九十七年九月十三日縮刑期滿，於翌日執行完
    畢出監，此有臺灣高等法院被告前案紀錄表及臺灣彰化地方
    法院檢察署刑案查註紀錄表在卷可稽，其於有期徒刑執行完
    畢，五年內故意再犯有期徒刑以上之本罪，為累犯，應依刑
    法第四十七條第一項之規定加重其刑。原審審酌被告犯罪之
    情節，據以論罪科刑，判處被告拘役三十日，並依刑法第四
    十一條第一項前段之規定諭知易科罰金之折算標準，及將扣
    案之黏貼雙面膠及鐵片之釣魚線一組依刑法第三十八條第一
    項第二款之規定諭知沒收，經核原審判決認事用法核無違誤
    ，量刑亦屬妥適。上訴人即被告請求撤銷原判決，並從輕量
    刑，為無理由，應駁回其上訴。
據上論斷，應依刑事訴訟法第四百五十五條之一第一項、第三項
、第三百七十三條、第三百六十八條、第三百七十一條，判決如
主文。
本件經檢察官陳建佑到庭執行職務。
中    華    民    國    98    年    11    月    3     日
                  臺灣彰化地方法院刑事第二庭
                              審判長法官  石馨文
                              法      官  吳芙如
                              法      官  江彥儀
以上正本證明與原本無異。
本判決不得上訴。
中    華    民    國    98    年    11    月    4     日
                              書  記  官  洪年慶


司法院資訊處製作；財團法人民間司法改革基金會備份。
